【裁判字號】    99,易,1773
【裁判日期】    991005
【裁判案由】    詐欺
【裁判全文】
臺灣高雄地方法院刑事判決              99年度易字第1773號
公  訴  人  臺灣高雄地方法院檢察署檢察官
被      告  丙○○
上列被告因詐欺案件，經檢察官提起公訴（99年度偵字第18717
號）及移送併辦（99年度偵字第24793 號），本院判決如下：
    主  文
丙○○幫助意圖為自己不法之所有，以詐術使人將本人之物交付
，累犯，處有期徒刑月，如易科罰金，以新臺幣壹仟元折算壹
日。
    事  實
一、丙○○有麻藥、煙毒、毒品、詐欺、偽造文書等多項犯罪前
    案紀錄，最近一次經徒刑執行完畢係因民國97年間犯施用第
    一級毒品罪二件，分別經本院97年度審訴字第29號、第1153
    號各判處有期徒刑8 月確定，再經本院97年度審聲字第3316
    號裁定應執行有期徒刑1 年2 月，於民國97年5 月21日入監
    執行，98年6 月18日因縮刑假釋出監付保護管束，98年7 月
    2 日因保護管束期滿未經撤銷假釋而執行完畢。
二、詎其經前開徒刑執行完畢後五年內，仍不知悔悟，明知金融
    帳戶乃個人現金管理及流動之重要工具，一般國民向金融機
    關開立帳戶而經發給存摺、提款卡等個人帳戶憑證原屬易事
    ，苟有無端收集他人名義申辦之存摺、提款卡者，其目的除
    供犯詐欺取財等財產犯罪時，做為取款之人頭帳戶以規避查
    緝外，幾無他用，竟仍基於幫助詐欺取財之不確定故意，於
    99年3 月8 日某時，在坐落高雄市○○路之7-11便利商店前
    ，以新臺幣（下同）2,000 元之代價，將其向中華郵政股份
    有限公司鳳山新富郵局申請設立，帳號0000000-0000000 號
    帳戶之存摺、提款卡、密碼及印章交付供綽號「信仔」之不
    詳姓名成年男子使用，使其人得以基於意圖為自己不法所有
    而詐欺取財之犯意，自行、或推由與之有共同犯意聯絡之人
    ，先後於：(一)99年3 月8 日晚間7 時38分許，以冒充雅虎奇
    摩網路購物服務人員並致電稍早甫進行線上購物之消費者甲○○，佯稱其購物簽單誤簽為分12期付款云云以為詐術，致
    甲○○因而陷於錯誤，於同日晚間8 時29分許，前往自動櫃
    員機並按指示將其帳戶內存款29,989元匯至前開丙○○名義
    之人頭帳戶而受損害；(二)99年3 月8 日晚間9 時許，以上開
    同一手法致電向乙○○施用詐術，致乙○○因陷於錯誤，先
    後於同日晚間9 時10分、9 時35分許，分別以自動櫃員機匯
    款9,983 元至上開丙○○名義之人頭帳戶、匯款2, 983元至
    張正興（另案檢察官偵結）名義之人頭帳戶而受損害。嗣因
    甲○○、乙○○發現有異而報警循線查獲上情。
三、案經高雄縣政府警察局鳳山分局報告報告臺灣高雄地方法院
    檢察署檢察官偵查起訴及移送併辦。
    理  由
壹、證據能力部分：
    按被告以外之人於審判外之陳述，雖不符刑事訴訟法第159
    條之1 至之4 之規定，然經當事人於審判程序同意作為證據
    ，法院審酌該言詞陳述或書面陳述作成時之情況，認為適當
    者，亦得為證據，刑事訴訟法第159 條之5 第1 項定有明文
    。本判決後開引用具有傳聞證據性質之證據資料，已經檢察
    官、被告於審理期日同意為證據使用，是其縱無刑事訴訟法
    第159 條之1 至第159 條之4 或其他傳聞法則例外之情形，
    亦經本院審酌該證據作成之情況，既無違法取得情事，復無
    證明力明顯過低等情形，以得供做法院判斷事實之依據為適
    當，認為均有證據能力，得為證據。
貳、實體部分：
一、訊據被告丙○○於本院審理時，對其前揭犯罪事實均自白不
    諱，並經證人甲○○、乙○○於警訊中證述綦詳，復有郵政
    自動櫃員機交易明細表、郵局帳戶之開戶資料及歷史交易清
    單、鳳山新富郵局開戶資料及最近交易資料、中華郵政股份
    有限公司鳳山郵局99年3 月22日鳳營字第0990100309號函、
    中國信託及第一銀行自動櫃員機交易明細在卷可稽，被告丙○○前揭自白，核與事實相符，犯行堪予認定。本件被告犯
    罪事證已臻明確，應依法論科。
二、查被告丙○○就綽號「信存」之不詳姓名成年男子實施詐欺
    犯罪之行為，並無犯意聯絡或行為分擔，其以存摺、提款卡
    、密碼及印章提供而予詐欺犯行以助力者，並非刑法詐欺罪
    之構成要件行為，是核被告丙○○所為，係刑法第30條第1
    項前段、第339 條第1 項詐欺取財罪之幫助犯。其單一一次
    提供上開帳戶憑證之行為，幫助正犯遂行兩次詐欺犯行而成
    立二個幫助詐欺罪，係一行為而犯數罪，應依刑法第55條想
    像競合犯之例，從其一處斷。被告丙○○前於97年間犯施用
    第一級毒品罪二件，分別經本院97年度審訴字第29號、第11
    53號各判處有期徒刑8 月確定，再經本院97年度審聲字第33
    16號裁定應執行有期徒刑1 年2 月，於97年5 月21日入監執
    行，98年6 月18日因縮刑假釋出監付保護管束，98年7 月2
    日因保護管束期滿未經撤銷假釋而執行完畢，有臺灣高等法
    院被告前案紀錄表及臺灣高雄地方法院檢察署刑案資料查註
    紀錄表各1 份在卷可按，乃受徒刑之執行完畢，5 年以內因
    故意而再犯本件有期徒刑以上之罪，應依累犯之規定，加重
    其刑。又被告丙○○所犯為幫助犯，併依刑法第30條第2 項
    規定，按正犯之刑減輕，並依法先加後減之。
三、爰審酌被告丙○○之年齡、品行、智識能力、犯罪情狀、手
    段、犯罪所生之損害，其為52年11月12日出生、受有國中畢
    業教育程度、業工之人，有警詢年籍資料附卷可參，並據其
    在本院審理時自陳在卷，本件犯罪時年46歲，前有多次因犯
    麻藥、煙毒、詐欺、毒品、偽造文書等罪而經法院判刑確定
    之紀錄，有臺灣高等法院被告前案紀錄表及臺灣高雄地方法
    院檢察署刑案資料查註紀錄表各1 份在卷可按，素行欠佳，
    又其不顧詐騙集團對於社會治安所造成嚴重危害，猶助長犯
    罪集團氣焰，擾亂社會安寧，對治安所生危害非輕，及其犯
    罪後態度等一切情狀，量處如主文所示之刑，又審酌其年齡
    、職業、收入、社會地位等節，並諭知易科罰金之折算標準
    如主文所示，以資儆懲。
四、臺灣高雄地方法院檢察署99年度偵字第24793 號移送併辦意
    旨指訴被告丙○○之犯罪事實，與起訴之犯罪事實有想像競
    合之裁判上一罪關係，為起訴之效力所及，依法應由本院併
    予審究，附此敘明。
據上論斷，應依刑事訴訟法第299 條第1 項前段，刑法第30條第
1 項前段、第2 項、第339 條第1 項、第55條、第47條第1 項、
第41條第1 項前段，刑法施行法第1 條之1 ，判決如主文。
本案經檢察官吳明駿到庭執行職務
中    華    民    國    99    年    10    月    5     日
            刑事第十九庭  審判長  法  官  陳志銘
                                  法  官  吳芝瑛
                                  法  官  陳松檀
如不服本判決應於收受本判決送達後10日內向本院提出上訴書狀
，其未敘述上訴理由者，並得於提起上訴後10日內向本院補提理
由書狀（均須按他造當事人之人數附繕本）「切勿逕送上級法院
」
中    華    民    國    99    年    10    月    5     日
                                  書記官  洪季杏
附錄本判決論罪之法條：
刑法第339條第1項
意圖為自己或他人不法之所有，以詐術使人將本人或第三人之物
交付者，處五年以下有期徒刑、拘役或科或併科一千元以下罰金
。

司法院資訊處製作；財團法人民間司法改革基金會備份。
